臺灣臺中地方法院刑事判決
111年度簡上字第397號
上  訴  人  
即  被  告  王威權



選任辯護人  陳柏涵律師（法扶律師）
上列上訴人即被告因竊盜案件，不服本院臺中簡易庭中華民國11
1年7月14日所為之111年度中簡字第1500號第一審刑事簡易判決(
聲請簡易判決處刑案號：111年度偵字第25374號)，提起上訴，
本院管轄第二審之合議庭判決如下：
    主          文
上訴駁回。
    犯罪事實及理由
一、按上訴得明示僅就判決之刑、沒收或保安處分一部為之；第
    一項之上訴，準用第三編第一章及第二章除第三百六十一條
    外之規定，刑事訴訟法第348條第3項、第455條之1第3項分
    別定有明文。查本案上訴人即被告王威權（下稱被告）僅就
    原審判決關於刑之部分提起上訴（見本院111年度簡上字第3
    97號卷【下稱簡上卷】第99頁），而未對原審判決所認定之
    犯罪事實、罪名等其餘部分提起上訴，揆諸前揭規定，本件
    上訴範圍僅限於「刑之部分」，是本院審理範圍即僅限於原
    審判決之「刑之部分」，從而，本院以原審判決所認定之犯
    罪事實及罪名為基礎（如附件），僅就所處「刑之部分」進
    行審理，先予敘明。
二、本案經本院審理結果，認原審以被告係犯刑法第320條第1項
    之竊盜罪，而依刑事訴訟法第449條第1項前段、第3項、第4
    54條第2項，刑法第320條第1項、第41條第1項前段，刑法施
    行法第1條之1第1項等規定，併以行為人之責任為基礎，審
    酌被告不思循正當管道賺取財物，徒手竊取告訴人楊詠傑所
    有之現金新臺幣（下同）5,000元之犯罪手段、所生損害，
    暨被告犯後坦承犯行，與告訴人調解成立並賠償告訴人6,00
    0元完畢之犯後態度，兼衡其於警詢中自陳之教育程度、職
    業、家庭經濟狀況等一切情狀，量處拘役20日，如易科罰金
    ，以1,000元折算1日，核其就刑度之量定係屬妥適，自應予
    維持。
三、被告上訴意旨略以：願意認罪，希望法院給予緩刑等語，並
    提出其低收入戶證明書、其與兄弟之身心障礙證明為佐。惟
    按是否宣告緩刑，法院本有權自由斟酌決定，縱未宣告緩刑
    ，亦不生不適用法則或其他違背法令之問題，被告自不得任
    意指摘為違法。依上開說明，原審未對被告宣告緩刑，自無
    違法或不當之處，況被告於案發時已40餘歲，非初出社會之
    人，難認有何思慮未周、涉世未深之情事，且除本案竊盜犯
    行外，被告尚有因其他竊盜案件，經本院判處罪刑之情形，
    有臺灣高等法院被告前案紀錄表1份（見簡上卷第61頁）在
    卷可稽，從而，本院審酌上情，認仍有透過刑罰之執行，以
    有效矯治、教化被告之必要，故原審對其所宣告之刑，並無
    以暫不執行為適當之情形，是被告猶執上訴意旨提起本件上
    訴，為無理由，應予駁回。
據上論斷，應依刑事訴訟法第455條之1第1項、第3項、第368條
、第373條，判決如主文。
本案經檢察官許景森聲請簡易判決處刑，檢察官王靖夫到庭執行
職務。
中    華    民    國    111    年    12    月    6    日
                  刑事第十七庭  審判長法  官   林依蓉　
　　　　　　　　　　　　　　　　　　　法  官　 田雅心　
　　　　　　　　　　　　　　　　　　　法  官   呂超群
以上正本證明與原本無異。
不得上訴。
　　　　　　　　　　　　　　　　　　 書記官    許丞儀　
中　　華　　民　　國　　111 　年　　12　　月　　6 　　日
附件：
臺灣臺中地方法院刑事簡易判決       111年度中簡字第1500號
聲  請  人  臺灣臺中地方檢察署檢察官
被      告  王威權  男  民國00年0月00日生
                    身分證統一編號：Z000000000號
                    住南投縣○○鄉○○村○○巷00號
　　　　　　　　　　居臺中市○○區○○○○街00○0號  
上列被告因竊盜案件，經檢察官聲請以簡易判決處刑（111年度
偵字第25374號），本院判決如下：
    主    文
王威權犯竊盜罪，處拘役貳拾日，如易科罰金，以新臺幣壹仟元
折算壹日。
    事實及理由
一、本案犯罪事實、證據及應適用之法條、沒收，除證據部分補
    充「員警職務報告、臺中市政府警察局第五分局松安派出所
    受（處）理案件證明單」外，均引用如附件檢察官聲請簡易
    判決處刑書之記載。
二、爰以行為人之責任為基礎，審酌被告不思循正當管道賺取財
    物，徒手竊取告訴人所有之現金新臺幣（下同）5000元之犯
    罪手段、所生損害，暨被告犯後坦承犯行，與告訴人調解成
    立並賠償告訴人6000元完畢之犯後態度，兼衡其於警詢中自
    陳之教育程度、職業、家庭經濟狀況等一切情狀，量處如主
    文所示之刑，並諭知易科罰金之折算標準。
三、依刑事訴訟法第449條第1項前段、第3項、第454條第2 項，
    刑法第320條第1項、第41條第1項前段，刑法施行法第1 條
    之1 第1 項，逕以簡易判決處刑如主文。　
四、如不服本判決，得自收受送達之日起20日內向本院提出上訴
    狀（須附繕本），上訴於本院第二審合議庭。
本案經檢察官許景森聲請以簡易判決處刑。
中　　華　　民　　國　　111 　年　　7 　　月　　14　　日
                  臺中簡易庭    法  官  蔡逸蓉
以上正本證明與原本無異。
告訴人或被害人如不服判決，應備理由具狀向檢察官請求上訴，上訴期間之計算，以檢察官收受判決正本之日起算。　　　　　　　　　                        書記官  葉俊宏
中　　華　　民　　國　　111 　年　　7 　　月　　15　　日
附錄論罪科刑法條：
刑法第320條第1項
意圖為自己或第三人不法之所有，而竊取他人之動產者，為竊盜
罪，處五年以下有期徒刑、拘役或五十萬元以下罰金。
附件：　
臺灣臺中地方檢察署檢察官聲請簡易判決處刑書　        息股
                                    111年度偵字第25374號
　　被　　　告　王威權　男　42歲（民國00年0月00日生）
　　　　　　　　　　　　住南投縣○○鄉○○村○○巷00號
　　　　　　　　　　　　居臺中市○○區○○○○街00○0號
　　　　　　　　　　　　國民身分證統一編號：Z000000000號
上列被告因竊盜案件，業經偵查終結，認宜聲請以簡易判決處刑，
茲將犯罪事實及證據並所犯法條分敘如下：
　　　　犯罪事實
一、王威權意圖為自己不法所有，基於竊盜之犯意，於民國111
    年4月19日11時2分許，在臺中市○○區○○路0段000號之娃娃機
    店，趁無人看管之際，以自備之鑰匙1把（未扣案）開啟中
    控臺外箱，徒手竊取楊詠傑放置於中控臺內之欲繳納機台2
    個月份租金之現金新臺幣(下同)5000元。得手後，騎乘腳踏
    車離開現場，所得花用殆盡。嗣經楊詠傑發現失竊報請警方
    處理，經警調閱現場及路口監視器錄影畫面，循線查悉上情
    。
二、案經楊詠傑訴由臺中市政府警察局第五分局報告偵辦。
　　　　證據並所犯法條
一、上開犯罪事實，業據被告王威權於本署偵查中供承不諱，核
    與告訴人楊詠傑於警詢及本署偵查中指訴之情節大致相符，
    復有監視器影像翻拍照片6張、告訴人提出之通訊軟體LINE
    對話擷圖（佐證租金為每月2500元）等在卷可稽。被告犯嫌
    堪予認定。
二、核被告所為，係犯刑法第320條第1項之竊盜罪嫌。至被告所
    竊得之金錢5000元，屬被告之犯罪所得，然因被告事後聲請
    調解業已賠償告訴人楊詠傑6000元，有臺中市○○區○○○○○000
    ○○○○○○000號調解書1份在卷足憑，爰不聲請宣告沒收。
三、依刑事訴訟法第451條第1項聲請逕以簡易判決處刑。
　　此　致
臺灣臺中地方法院
中　　華　　民　　國　 111　　年　　6 　　月　　23　　日
　　　　　　　　　　　　　　　檢　察　官  許景森
本件正本證明與原本無異
中　　華　　民　　國　 111　　年　　7 　　月　　1 　　日
                              書  記  官  張  臻
附錄本案所犯法條全文
中華民國刑法第320條
意圖為自己或第三人不法之所有，而竊取他人之動產者，為竊盜
罪，處 5 年以下有期徒刑、拘役或 50 萬元以下罰金。
意圖為自己或第三人不法之利益，而竊佔他人之不動產者，依前
項之規定處斷。
前二項之未遂犯罰之。
當事人注意事項：
（一）本件係依據刑事訴訟法簡易程序辦理，法院簡易庭得不傳
      喚被告、輔佐人、告訴人、告發人等出庭即以簡易判決處
      刑。
（二）被告、告訴人、被害人對告訴乃論案件，得儘速試行和解
      ，如已達成民事和解而要撤回告訴，請告訴人寄送撤回告
      訴狀至臺灣臺中地方法院簡易庭。
（三）被告、告訴人、被害人對本案案件認有受傳喚到庭陳述意
      見之必要時，請即以書狀向臺灣臺中地方法院簡易庭陳明
      。